【裁判字號】    98,易緝,40
【裁判日期】    980630
【裁判案由】    贓物等
【裁判全文】
臺灣臺南地方法院刑事判決              98年度易緝字第40號
公  訴  人  臺灣臺南地方法院檢察署檢察官
被      告  甲○○
選任辯護人  查名邦律師
上列被告因贓物等案件，經檢察官提起公訴（95年度偵字第6444
、13866號），被告就被訴事實為有罪之陳述，本院裁定由受命
法院獨任進行簡式審判程序，判決如下：
    主  文
甲○○故買贓物，累犯，處有期徒刑伍月，如易科罰金，以銀元
參佰元即新臺幣玖佰元折算壹日。減為有期徒刑貳月又拾伍日，
如易科罰金，以銀元參佰元即新臺幣玖佰元折算壹日。又犯預備
強盜罪，累犯，處有期徒刑陸月，如易科罰金，以銀元參佰元即
新臺幣玖佰元折算壹日。減為有期徒刑月，如易科罰金，以銀
元參佰元即新臺幣玖佰元折算壹日。扣案之手套貳雙、帽子貳頂
、玩具手槍壹把、童軍繩壹條均沒收。應執行有期徒刑伍月，如
易科罰金，以銀元參佰元即新臺幣玖佰元折算壹日。扣案之手套
貳雙、帽子貳頂、玩具手槍壹把、童軍繩壹條均沒收。
    事實及理由
一、事實部分：
（一）甲○○曾於民國91年間因違反毒品危害防制條例等案件經
      臺灣高等法院臺南分院分別判處有期徒刑7月、8月、10月
      確定，嗣定其應執行刑為有期徒刑2年確定，甫於93年7月
      2日縮刑假釋出監，同年9月16日保護管束期滿執行完畢。
      其明知真實姓名、年籍不詳之成年男子「洪○旭」所持有
      之懸掛Z6-3817 號車牌之無來源證件自用小客車，係來源
      不明之贓車（係張熙明所有，引擎號碼VQ00000000A 號，
      原車牌號碼S4-1226號，於94年7月27日在雲林縣斗六市○
      ○路與保長路口為不詳人所竊取），竟於95年初以新台幣
      9 萬元之低價向「洪○旭」購入該車，並由「洪○旭」另
      附贈2面W6-9673號車牌供甲○○備用。
（二）甲○○與郭信助（原名郭明旺，95年9 月14日改名為郭信
      助，另經本院判處有期徒刑5月減為有期徒刑2月又15日確
      定）與胡健輝（通緝中，俟緝獲另行審結）係朋友關係。
      緣官家宏與林國華（前二人均經本院判處有期徒刑6 月，
      減為有期徒刑3月確定）於95年4月間商議要強盜販賣毒品
      之真實姓名、年籍不詳之綽號「阿文」成年男子。胡健輝
      獲悉後乃要求加入，並找友人甲○○、郭信助共同參與。
      一夥人約定先於95年4月10日下午在臺南市○○區○○路1
      段錢櫃KTV 前集合，並由官家宏準備口罩，甲○○則提供
      交通工具、玩具手槍、手套、帽子、童軍繩等準備作案用
      之工具。嗣95年4月10 日下午某時郭信助搭乘甲○○所駕
      駛懸掛W6-9673號車牌之贓車，前往臺南市○○路○段錢櫃
      KTV 與官家宏、林國華會合，經官家宏確認甲○○身分後
      ，官家宏即與林國華一起上甲○○所駕駛之前揭贓車，在
      車上確認強盜謀議後，即推由林國華先行下車前往綽號「
      阿文」之藥頭住處，以購買毒品為由與藥頭「阿文」見面
      以為內應，甲○○並下車自前揭贓車之後車廂拿出所準備
      之玩具手槍返回汽車駕駛座等待胡健輝前來會合，預備至
      前述藥頭處實施強盜犯行。旋於同日下午16時40分許，當
      場為埋伏之經臺南縣警察局永康分局員警及海岸巡防署南
      部巡防局台南市機動查緝隊人員查獲，並扣得甲○○所有
      ，預備供強盜所用之手套2雙、帽子2頂、玩具手槍1 把、
      童軍繩1條，及官家宏所有預備供強盜所用之口罩1個。
二、前項犯罪事實，有下列證據足資證明：
（一）證人即被害人張熙明於警詢中之供述；
（二）證人即同案被告官家宏、林國華、郭信助等三人於警詢及
      偵查中之供述；
（三）贓物認領保管單、車輛失竊電腦輸入單、車輛竊盜資料個
      別查詢報表各1紙附卷可稽；
（四）手套4個、帽子2頂、玩具手槍1把、童軍繩1條、口罩1 個
      等物扣案可資佐證；
（五）被告甲○○於本院之自白。
三、另按共同正犯應就全部犯罪結果負其責任，於沒收時為避免
    執行時發生重複沒收，故各共同正犯之間係採連帶沒收主義
    。惟查本件扣案之口罩為同案被告官家宏所有，業據被告官
    家宏於本院96年11月27日審理庭陳述附卷可稽，並非被告甲
    ○○所有供犯罪所用之物，且本件被告預備強盜犯行，依修
    正後刑法第28條規定，已不成立共同正犯，而無連帶沒收之
    適用，是對上開物品，不另宣告沒收，併予敘明。
四、又本件被告係於97年4 月30日始發布通緝，此時中華民國九
    十六年罪犯減刑條例已施行，是被告並無該條例第5 條不得
    減刑之情形，附此敘明。
五、依刑事訴訟法第273條之1、第299條第1項前段、第310條之2
    ，修正後刑法第2條第1項、刑法第328條第5 項、第349條第
    2項、修正前刑法第41條第1 項前段、修正後刑法第47條第1
    項、修正前刑法第51條第5款、修正後刑法第38條第1 項第2
    款，中華民國96年罪犯減刑條例第2條第1項第3款、第7條、
    第9條，刑法施行法第1條之1 ，廢止前罰金罰鍰提高標準條
    例第2條，判決如主文。
六、如不服本件判決，得自收受送達之日起10日內，向本院提出
    上訴狀，上訴於臺灣高等法院臺南分院。
本案經檢察官乙○○到庭執行職務。
中    華    民    國    98    年    6     月    30    日
                        刑事第三庭  法  官  鄭文祺
以上正本證明與原本無異。
如不服本判決，應於收受本判決後10日內，向本院提出上訴書狀
，並應敘述具體理由。其未敘述上訴理由者，應於上訴期間屆滿
後20日內向本院補提理由書狀（均須按他造當事人之人數附繕本
）「切勿逕送上級法院」。
                                    書記官  張宜柔
中    華    民    國    98    年    6     月    30    日
附錄論罪科刑法條：
刑法第328條（普通強盜罪）
意圖為自己或第三人不法之所有，以強暴、脅迫、藥劑、催眠術
或他法，至使不能抗拒，而取他人之物或使其交付者，為強盜罪
，處 5 年以上有期徒刑。
以前項方法得財產上不法之利益或使第三人得之者，亦同。
犯強盜罪因而致人於死者，處死刑、無期徒刑或 10 年以上有期
徒刑；致重傷者，處無期徒刑或 7 年以上有期徒刑。
第 1 項及第 2 項之未遂犯罰之。
預備犯強盜罪者，處 1 年以下有期徒刑、拘役或 3 千元以下罰
金。
刑法第349條（普通贓物罪）
收受贓物者，處 3 年以下有期徒刑、拘役或 5 百元以下罰金。
搬運、寄藏、故買贓物或為牙保者，處 5 年以下有期徒刑、拘
役或科或併科 1 千元以下罰金。
因贓物變得之財物，以贓物論。


司法院資訊處製作；財團法人民間司法改革基金會備份。
